臺灣臺南地方法院刑事判決
111年度易字第272號
公  訴  人  臺灣臺南地方檢察署檢察官
被      告  陳鉑鈞


選任辯護人  魏志勝律師
上列被告因違反毒品危害防制條例案件，經檢察官提起公訴（11
0年度偵字第22838號），本院判決如下：
    主  文
陳鉑鈞持有第三級毒品純質淨重伍公克以上，處有期徒刑陸月，
併科罰金新臺幣肆萬元，有期徒刑如易科罰金、罰金如易服勞役
，均以新臺幣壹仟元折算壹日。
扣案之愷他命參包(驗後淨重分別為參點貳柒肆公克、壹拾點貳
肆肆公克、零點零貳參公克，含包裝袋參個)、咖啡包貳拾陸包(
驗後淨重共計捌拾玖點零捌公克，含包裝袋貳拾陸個)、愷他命
吸食盤壹個均沒入銷燬。
    事  實
一、陳鉑鈞基於持有超過純質淨重5公克以上之第三級毒品之犯
    意，於民國110年10月16日，在高雄市三民區某遊藝場，以
    新臺幣2萬元之代價，向綽號「阿龍」之人購入含有第三級
    毒品「甲基-N,N-二甲基卡西酮」、「4-甲基甲基卡西酮」
    成分之咖啡包26包、第三級毒品愷他命3包而持有之。嗣不
    知情之許伯宇於110年10月25日23時40分許，駕駛車牌號碼0
    00-0000號自小客車搭載陳鉑鈞而停在臺南市○○區○○路0段00
    0號前時，因形跡可疑且車內散發愷他命氣味而遭警盤查，
    陳鉑鈞遂交出其所持有而放置在副駕駛座下方之愷他命1包(
    驗前純質淨重2點69公克，驗後淨重3點274公克)、駕駛座儀
    表板上遮光墊下之愷他命1包(驗前純質淨重7點994公克，驗
    後淨重10點244公克)、愷他命吸食盤刮附之愷他命殘渣1包(
    驗前純質淨重0點034公克，驗後淨重0點023公克)、副駕駛
    座後方地板之含有「甲基-N,N-二甲基卡西酮」、「4-甲基
    甲基卡西酮」成分之咖啡包26包(驗前純質淨重共計6點33公
    克，驗後淨重共計89點08公克)，為警扣案並查獲前情。
二、案經臺南市政府警察局第二分局報請臺灣臺南地方檢察署檢
    察官偵查起訴。
    理  由
一、本判決下列所引用之各項證據，檢察官、辯護人及被告陳鉑
    鈞均同意作為證據，本院審酌各該證據作成之客觀環境及條
    件，均無違法或不當取證或其他顯不可信之情形，作為證據
    使用皆屬適當，依刑事訴訟法第159條之5之規定，均有證據
    能力。
二、訊據被告對於上開事實均坦承不諱，核與證人許伯宇於司法
    警察調查中之陳述情節相符，並有附表所示之非供述證據可
    稽，事證明確，被告犯行洵堪認定。
三、論罪科刑部分：
  ㈠核被告所為，係犯毒品危害防制條例第11條第5項之持有第三
    級毒品純質淨重5公克以上之罪。
　㈡起訴書雖稱依被告之臺灣高等法院被告前案紀錄表，顯示被
    告曾因違反毒品危害防制條例等案件，經法院裁定應執行有
    期徒刑1年確定，並於107年11月29日執行完畢而累犯等語，
    惟檢察官並未就被告構成累犯之事實及依累犯規定加重其刑
    之必要性，具體指出證明方法及說明，參照最高法院大法庭
    110年度台上大字第5660號裁定意旨，將被告之前科情形列
    入量刑審酌事由，而不論以累犯。
  ㈢爰審酌被告先前曾因違反毒品危害防制條例等案件，經法院
    裁定應執行有期徒刑1年確定（於107年11月29日執行完畢）
    ，有臺灣高等法院被告前案紀錄表1份可憑，猶非法持有純
    質淨重5公克以上之第三級毒品，造成毒品流竄擴散之風險
    ，一旦對外流散，將戕害多人身心並危及社會治安，有相當
    之危害風險，且在曾接受刑罰後，仍未能切實警惕守法而再
    犯本件犯罪，呈現刑罰反應力薄弱之情狀，然念其於遭警員
    盤查並為警查覺其所搭乘之自小客車散發愷他命之味道，而
    詢問被告是否有無攜帶違禁品時，其主動將車上藏放之本件
    毒品提出，並坦承本件犯行，未無端耗費司法資源，犯後態
    度尚非惡劣，且斟酌被告持有之第三級毒品之純質淨重共計
    17點048公克，復兼衡被告自述其係高職畢業、無子女、從
    事殯葬禮儀師而須扶養罹癌之父等一切情狀，量處如主文所
    示之刑，並諭知有期徒刑如易科罰金、罰金如易服勞役之折
    算標準。
　㈣扣案之愷他命3包(驗後淨重分別為3點274公克、10點244公克
    、0點023公克)，以及含有「甲基-N,N-二甲基卡西酮」、「
    4-甲基甲基卡西酮」成分之咖啡包26包(驗前淨重90點5公克
    扣除鑑定用罄之1點42公克，剩餘驗後淨重共計89點08公克)
    ，均屬無正當理由而擅自持有者，又上開愷他命之包裝袋3
    個、咖啡包之包裝袋26個及愷他命吸食盤1個，均因與愷他
    命無從剝離而須視同一體之故，均依毒品危害防制條例第18
    條第1項規定併予沒入銷燬，又鑑驗所耗損之愷他命、「甲
    基-N,N-二甲基卡西酮」、「4-甲基甲基卡西酮」既已滅失
    ，即無庸宣告沒入銷燬。
據上論斷，應依刑事訴訟法第273條之1第1項、第299條第1項前
段，毒品危害防制條例第11條第5項、第18條第1項，刑法第11條
、第41條第1項前段、第42條第3項，判決如主文。
本案經檢察官洪欣昇到庭執行職務。
中　　華　　民　　國　　111 　年　　7 　　月　　27　　日
                  刑事第十三庭  法　官  陳威龍
以上正本證明與原本無異。
如不服本判決應於收受本判決後20日內向本院提出上訴書狀，並
應敘述具體理由。其未敘述上訴理由者，應於上訴期間屆滿後20
日內向本院補提理由書狀（均須按他造當事人之人數附繕本）「
切勿逕送上級法院」。 
　　　　　　　　　　　　　　　　書記官  楊琄琄
中　　華　　民　　國　　111 　年　　7 　　月　　27　　日
附錄論罪科刑法條： 
毒品危害防制條例第11條第5項
持有第三級毒品純質淨重五公克以上者，處2年以下有期徒刑，
得併科新臺幣20萬元以下罰金。

附表：非供述證據
臺南市政府警察局第二分局扣押筆錄1份【警卷第9至12頁(同偵
卷第45至48頁、第71至74頁)】
臺南市政府警察局第二分局扣押物品目錄表1份【警卷第13頁(同
偵卷第49頁、第75頁)】
內政部警政署刑事警察局110年12月7日刑鑑字第1108023006號鑑
定書1份【偵卷第53至54頁】
高雄市立凱旋醫院111年1月17日高市凱醫驗字第71003號濫用藥
物成品檢驗鑑定書1份【偵卷第81頁(同偵卷第63頁)】
現場與扣押照片共35張【警卷第49至83頁】